臺灣高雄地方法院刑事判決　　　　　　 96年度簡上字第842號
上　訴　人
即　被　告　丙○○
上列上訴人因違反電子遊戲場業管理條例案件，不服本院簡易庭
中華民國96年7月31日96年度簡字第4335號第一審簡易判決（聲
請簡易判決處刑案號：96年度偵字第14364號），提起上訴，本
院管轄之第二審合議庭判決如下：
    主  文
上訴駁回。
    事實及理由
一、本案經本院審理結果，認第一審簡易判決認事用法，均無違
    誤，量刑亦屬妥適，爰引用第一審簡易判決書記載之事實、
    證據及理由（詳如附件）。另補充如下：
二、上訴人即被告上訴意旨固稱：扣案之電子遊戲機台只是供伊
    販賣用，伊並沒有擺放機台供客人把玩，如果伊真有擺放機
    台供客人把玩，怎可能從早到晚只有一個客人，營業所得只
    有60元等語。惟查： (一)證 人即警方查獲當時在現場把玩
    機台之客人乙○○於本院96年10月19日審理時證稱：「今年
    5 月3 日我進去的時候，他們台子全部都有開著，好像是四
    台。早上我去的時候，我有跟他們換錢，下午我又過去找朋
    友，那時候我在等朋友，我又進去玩一下。玩到一半，警察
    就來了。」、「我那天早上跟阿婆就是證人丁○○○換零錢
    50 元 ，早上換50元，還有 (玩)自 己身上的零錢。」、「
    我進去時，四台機台都插電，螢幕上都有顯示，我玩的時候
    ，沒有其他人在玩。」、「早上玩的時候，我好像有看到一
    個男的，他好像在第一台那邊玩。那個男的好像是在庭的被
    告，因為他自己可以打開機台零錢盒，自己調，自己玩。」
    、「我家住鳳山，現在搬到凱旋路。因為我跟朋友約要出去
    ，他住那邊，我在那邊等他。我朋友他家在三多路上，在新
    光三越附近，詳細地址我不知道，我們都約在三多路那邊等
    。我有跟他說我在玩電動，叫他到的時候再打給我。」、「
    我是玩偵查卷第21頁照片的左手邊第一台電玩，我知道機台
    上有煙灰缸。」、「 (被告)那 家店的隔壁是麵店，我有去
    那邊吃東西，看到隔壁機台有開著，所以我就去玩。從外面
    就可以看到機台。」、「因為我跟朋友下午要去三多電影院
    看電影，所以才在那邊吃麵。」等語明確 (見本院審判筆錄
    )。 本院審酌證人乙○○與被告並無仇怨，其並無設詞誣陷
    被告之必要，且其上開證詞與其於警詢、偵查中之陳述情節
    大致相符 (見警詢、偵訊筆錄)， 足見其證詞應與事實相符
    。 (二)本 件扣案之電子遊戲機台為警查扣之時，均有插電
    ，螢幕均有正常顯示，且每台機台前均擺放一張椅子，此有
    偵查卷第21之查扣現場照片及臨檢紀錄表1 紙附卷可按。雖
    證人丁○○○於本院96年10月19日審理時證稱：「今年5 月
    3 日下午3 時50分，我帶小狗出去散步，有個年輕人進來，
    看他自己在插電進來玩，警察就跟著進來，警察問說這是否
    我在用，我說不是，這是我兒子在經營。」、「我帶狗出去
    時，機台並沒有插電，四台都沒有。」等語。惟證人丁○○
    ○於同日審理時復證稱「我沒有看到那個年輕人自己把電插
    上，我帶狗進來就看到他在玩了」乙語 (見當日審判筆錄影
    帶，是證人丁○○○究竟有無看見證人乙○○自己插電後把
    玩，其證述內容前後不一，其上開證詞究竟何者可信，已堪
    存疑。再者，衡諸社會常情，苟扣案之機台在證人乙○○把
    玩之前並未插電，證人乙○○怎可能為了把玩其中一台機台
    ，而將全部機台插電？是本院認證人乙○○之前揭證詞，應
    較為可信。換言之，扣案之機台在證人乙○○把玩之前均已
    處於插電之狀態，並非證人乙○○自己將機台插電後把玩。
    從而，苟被告擺放上開機台之目的，僅在於販賣，而非提供
    他人把玩，何需隨時插電而處於隨時可供把玩之狀態？又何
    需在每台機台前均擺放一張椅子而占用店內空間？(三)證
    人丁○○○於本院96年10月19日審理時復證稱：「那個年輕
    人早上沒有來店裡，只有來一次而已，就是被抓那一次。」
    乙語 (見當日審判筆錄)， 核與證人乙○○之前揭證述情節
    不符。惟本院審酌證人乙○○與被告並無仇怨關係，且其於
    警詢、偵查中均一致證稱當日有到被告店內玩二次機台 (見
    警詢、偵訊筆錄)； 而證人丁○○○與被告係母子至親關係
    ，其於本院同日審理中對於「究竟有無看見證人乙○○自己
    插電後把玩機台」乙節，前後證述不一，業如前述，足見證
    人丁○○○或因年紀大而記憶不清，或因顧念親情而為迴護
    被告之詞。是本院認證人丁○○○之上開證述情節，尚難採
    為有利於被告之認定。 (四)至 於，警方查扣上開電子遊戲
    機時，僅扣得60元硬幣，縱係屬實，惟扣案之機台既屬被告
    所有，衡諸常情，被告自可隨時檢視並取走機台內之硬幣，
    是亦難執此而認被告並無提供扣案之機台供人把玩之事實。
    綜上所述，被告所辯情節，要屬事後卸責之詞，難以採信，
    其犯行洵堪認定。被告猶執上詞否認犯罪，而提起上訴，為
    無理由，應予駁回。
據上論斷，應依刑事訴訟法第455 條之1 第1 項、第3 項、第36
8 條、第373 條，判決如主文。
本案經檢察官甲○○到庭執行職務。
中　　華　　民　　國　　96　　年　　10　　月　　31　　日
                      刑事第九庭 審判長法  官  張世賢
                                       法  官  黃紀錄
                                       法  官  陳建和
以上正本證明與原本無異。
不得上訴。
中　　華　　民　　國　　96　　年　　10　　月　　31　　日
 　　　　　　　　　　　　　　　　　　　書記官  林姵妤
